【裁判字號】    90,訴,543
【裁判日期】    900521
【裁判案由】    搶奪
【裁判全文】
臺灣臺中地方法院刑事判決                            九十年度訴字第五四三號
    公  訴  人  臺灣台中地方法院檢察署檢察官
    被      告  丙○○
    選任辯護人  許桂挺
右列被告因搶奪案件，經檢察官提起公訴（九十年度偵字第一九０三號），本院判決
如左：
    主  文
丙○○共同意圖為自己不法之所有，而搶奪他人之動產，處有期徒刑壹年。緩刑參年
。緩刑期內付保護管束。
    事  實
一、丙○○與丁○○（另由本院刑事庭併案審理）共同基於意圖為自己不法所有之犯
    意聯絡，於民國八十九年十月十七日十六時許，由丙○○騎乘機車後載丁○○，
    二人行經臺中縣太平市○○○路土地公廟前巷口處，見甲○○騎乘機車，將皮包
    放置於機車腳踏板處，丙○○即由後方騎乘上開機車逼近，趁甲○○不及防備之
    際，由丁○○下手搶奪甲○○之皮包一只（內裝有行動電話一支、化妝品及證件
    等物品），二人得手後，除取走行動電話外，其餘物品則隨手丟棄於不詳地點，
    丁○○並於同日將搶得之行動電話交由不知情之乙○○使用，乙○○再交由不知
    情之戊○○使用。嗣為警清查該行動電話序號後，查悉上情，並循線尋獲甲○○
    遭搶奪之行動電話。
二、案經台中縣警察局烏日分局報告台灣台中地方法院檢察署檢察官偵查起訴。
    理  由
一、訊據被告丙○○矢口否認涉有前揭搶奪犯行，辯稱：當日是警察依照丁○○之筆
    錄要伊照著寫，丁○○並以言語威脅，伊始承認，其實當日白天伊均在家中睡覺
    ，並未出去云云。惟查被告前開犯行，業據其於警訊時及偵查中自白不諱，核與
    被害人甲○○、證人戊○○、乙○○三人先後於警訊中指訴及證述之情節相符，
    並經同案被告丁○○於警訊、偵查及本院調查中供承屬實，復有贓物認領保管收
    據、行動電話號碼資料查詢各一份附卷可資佐證，且證人即當日負責製作筆錄之
    員警陳世鑫則到庭結證稱：「（被告筆錄是否你作？）是，當天是持檢察官拘票
    ，到被告家裡拘被告，第一次偵訊，被告不承認，我們提丁○○出來對質，被告
    就承認。」、「（有無拿丁○○筆錄叫被告跟著說？）沒有，我也沒有跟他說如
    果不承認會被羈押。」、「（現場丁○○有無跟被告講（照他筆錄寫的講）此話
    ？）我在現場沒有聽到。」等語明確。被告雖以前揭情詞置辯，然當日警訊中，
    同案被告丁○○於筆錄內供稱案發當日係伊騎機車後載丙○○，而由丙○○下手
    行搶，然被告丙○○則於筆錄中供稱係由伊騎機車後載丁○○，而由丁○○下手
    行搶，雙方對此點之供述顯然不一，則倘若當日被告丙○○係因員警要求伊照丁○○之筆錄陳述，並當場受丁○○之脅迫，始作成前開筆錄，其筆錄內容斷無與
    同案被告丁○○之筆錄內容有如此差異之理，足見被告丙○○於警訊及偵查中之
    自白，顯係其於自由意志下之陳述，應堪採信；又證人即被告母親廖秀勤雖到庭
    證稱：「（八十九年下半年被告在做什麼事？）跟我在做事，我們做事是作晚上
    ，白天都在家裡睡，我睡覺的地方是在客廳，被告如有出去，我會知道，白天時
    間不是看電視就是在睡覺。上班時間是晚上六點開始。」、「（八十九年十月十
    七日那天被告是否在家？）我記得很清楚他在家。」云云，然證人既自承白天均
    在睡覺，則如何能確定被告丙○○未趁伊睡覺之際出去？又證人對於案發當日即
    八十九年十月十七日係星期幾已不復記憶，足見當日並非伊記憶特別深刻之日，
    然於事隔約半年後，竟然尚仍清楚記得被告丙○○當日在家，亦與常理有違，是
    證人上開證詞顯係事後迴護之詞，不足採信。本件事證明確，被告搶奪犯行堪以
    認定。
二、核被告丙○○所為，係犯刑法第三百二十五條第一項搶奪罪。其與同案被告丁○○就上開犯行，有犯意聯絡及行為分擔，均為共同正犯。爰審酌被告並無前科，
    素行尚佳，然正值年輕力壯之期，不思以正當途徑賺錢供己所需，僅因一時之貪
    慾，臨時起意以騎乘機車之方式乘人不備搶奪他人財物，已嚴重危害社會治安，
    及其搶奪之財物價值非鉅、被害人身體未受有傷害，暨其犯罪後態度等一切情狀
    ，量處如主文所示之刑，以示懲儆。又被告前未曾受有期徒刑以上刑之宣告，有
    台灣台中地方法院檢察署刑案資料查註紀錄表及台灣高等法院被告全國前案紀錄
    表各一紙可按，其因一時貪念，偶罹刑典，經此偵審程序及刑之宣告後，應知戒
    慎，信無再犯之虞，本院因認所宣告之刑以暫不執行為適當，併予宣告緩刑三年
    ，用啟自新。惟本院認被告之年紀尚輕，為免其再受外界之誘惑而犯罪，應由觀
    護人以專業知識輔導其品德，希其改過遷善，爰併予宣告緩刑期內付保護管束。
三、同案被告丁○○雖於本院調查中供稱其與被告丙○○共同行搶當日所騎乘之機車
    ，係伊與被告丙○○所共同竊得，然被告丙○○對此則堅詞否認，而丁○○對於
    行竊之時間、地點及機車之車號均無法清楚陳述，尚難以此即認被告丙○○亦涉
    有共同竊盜之犯行，附此敘明。
據上論斷，應依刑事訴訟法第二百九十九條第一項前段，刑法第二十八條、第三百二
十五條第一項、第七十四條第一款、第九十三條第一項，判決如主文。
中      華      民      國    九十      年      五      月    二十一    日
                         臺灣臺中地方法院刑事第三庭
                             審判長法  官  唐 光 義
                                   法  官  張 智 雄
                                   法  官  黃 炫 中
右正本證明與原本無異。
如不服本判決，應於判決送達後十日內向本院提出上訴狀，上訴於臺灣高等法院臺中
分院( 須附繕本 )。
                                    書記官
中      華      民      國    九十      年      五      月    二十三    日


司法院資訊處製作；財團法人民間司法改革基金會備份。
